Marlon Andres Jaramillo Jaramillo

Técnico Laboral en Asistente en Análisis y Desarrollo de Software

Medellín, Antioquia | 3108073017 | brakandres20@gmail.com



RESUMEN

Tecnico en Analisis y Desarrollo de Software, con experiencia en el area de soporte de sistemas operativos, con diferentes herramientas de asistencia y manejo de informacion y con habilidades como aprendiz autodidacta. Acompañamiento y análisis en plataformas, actitud de servicio, tolerancia a la presión, Comunicación asertiva, pensamiento analítico, aprendizaje continuo autocontrol y trabajo en equipo.

Certificado en soporte de las tecnologías de la información de Google con interés en la programación para aprender a desarrollar software de calidad.

Educación

TÉCNICO LABORAL EN ASISTENTE EN ANÁLISIS Y DESARROLLO DE SOFTWARE

07/2020 - 03/2022

Censa

Capacidad de analizar, modelar, desarrollar e implementar soluciones informáticas en entornos web y dispositivos móviles que permitan la optimización de procesos y el manejo de información de la empresa.

Soporte de Tecnologías de la Información de Google

09/01/2021 - 20/11/2021

Coursera

Aspectos básicos de la asistencia técnica, Los bits y bytes de las redes informáticas, Sistemas operativos y tú: Convertirse en un usuario avanzado, Administración de sistemas y servicios de infraestructura de TI, Seguridad informática: defensa contra las artes oscuras digitales

Lifelong Learning

09/12/2021 - 09/12/2023

CertiProf

Los ganadores de esta insignia han demostrado su compromiso inquebrantable con el aprendizaje permanente, de vital importancia en el mundo digital en constante cambio y expansión de hoy. También identifica las cualidades de una mente abierta, disciplinada y en constante evolución, capaz de utilizar y aportar sus conocimientos para desarrollar un mundo más igualitario y mejor.

Scrum Foundation Professional Certificate - SFPC™

02/03/2022 - 02/03/2024

CertiProf

Desarrollado las habilidades de nivel de entrada en Scrum que respaldan su conocimiento fundamental en este marco. Han demostrado una comprensión de los pilares empíricos de Scrum de transparencia, inspección y adaptación. Su enfoque principal está en el trabajo del Sprint para lograr el mejor progreso posible hacia estos objetivos.

Fundamentos de Ciberseguridad v.2

11/03/2022

Universidad de Santiago de Chile

Conocimientos fundamentales de ciberseguridad, conceptos base de riesgo, controles y de procesos estándar de seguridad. Es capaz de identificar los principales marcos de mejores prácticas y reconocer su valor para cumplir los requerimientos de seguridad de la información

Experiencia Laboral

Experto en servicio técnico ACMT Apple

19/04/2022 - 19/10/2022

ishop

Soporte de equipos MacBook Air, MAcBook Pro, iMac, Mac mini, instalación y Reinstalación de macOs Monterey. Soporte de celulares iPhone, y accesorios de Apple.

Aprendiz de Desarrollo de Software

02/08/2021 - 02/02/2022

Hidroasesores

Apoyo en programación, actualización, copias de seguridad y bases de datos para software Actualización de hojas de calculo Actualización y manejo de la página Web Apoyo en manejo de redes y canales de comunicación Elaboración de manuales de manejo informático.

Skills HTML5 Css3 Javascript PHP Mysql Git Linux

Portfolio

windows

Marton Andres Jaramillo Jaramillo
Soy questrondo del Summon med de Medidin

Marton Marton Marton Marton Control

* 6 10 20 10



Lifelong Learning

Los ganadores de esta insignia han demostrado su compromiso inquebrantable con el aprendizaje permanente, de vital importancia en el mundo digital en constante cambio y expansión de hoy. También identifica las cualidades de una mente abierta, disciplinada y en constante evolución, capaz de utilizar y aportar sus conocimientos para desarrollar un mundo más igualitario y mejor.